【裁判字號】    97,審訴,2300
【裁判日期】    971031
【裁判案由】    毒品危害防制條例
【裁判全文】
臺灣桃園地方法院刑事判決            97年度審訴字第2300號
公  訴  人  臺灣桃園地方法院檢察署檢察官
被      告  甲○○
上列被告因違反毒品危害防制條例案件，經檢察官提起公訴（97
年度毒偵字第2146號），嗣於本院準備程序進行中，被告就被訴
事實為有罪之陳述，經本院告知簡式審判程序意旨，並聽取公訴
人、被告之意見後，本院合議庭裁定改由受命法官獨任依簡式審
判程序審理，並判決如下：
    主      文
甲○○施用第一級毒品，累犯，處有期徒刑玖月，扣案之第一級
毒品海洛因拾包含袋（伍包驗餘淨重零點柒陸公克、另伍包塊狀
驗餘淨重點零玖公克，合計驗餘淨重點捌伍公克）均沒收銷
燬之，電子磅秤貳台、空包裝袋共拾壹只、吸管勺子共陸支、
小夾鍊袋共陸拾伍個均沒收。又施用第二級毒品，累犯，處有期
徒刑柒月，扣案之第二級毒品甲基非他命玖包（壹包驗餘淨重零
點零陸公克、捌包合計驗餘淨重陸點陸捌貳捌公克，合計驗餘淨
重陸點柒肆貳捌公克）均沒收銷燬之，電子磅秤貳台、空包裝袋
共柒只、吸管勺子共陸支、小夾鍊袋共陸拾伍個、吸食器壹組、
玻璃球共玖個均沒收。應執行有期徒刑壹年貳月，扣案之第一級
毒品海洛因拾包含袋（伍包驗餘淨重零點柒陸公克、另伍包塊狀
驗餘淨重點零玖公克，合計驗餘淨重點捌伍公克）、第二級
毒品甲基非他命玖包（壹包驗餘淨重零點零陸公克、捌包合計驗
餘淨重陸點陸捌貳捌公克，合計驗餘淨重陸點柒肆貳捌公克）均
沒收銷燬之，電子磅秤貳台、空包裝袋共拾壹只、吸管勺子共
陸支、小夾鍊袋共陸拾伍個、空包裝袋共柒只、吸食器壹組、玻
璃球共玖個均沒收。
    事實及理由
一、犯罪事實：
    甲○○前於民國89年間因施用第二級毒品案件，經本院以89
    年度毒聲字第3745號裁定送觀察、勒戒，認有繼續施用毒品
    傾向，經本院以89年度毒聲字第6006號裁定令入戒治處所施
    以強制戒治，嗣因戒治成效評定合格，經本院以90年度毒聲
    字第900 號裁定停止戒治併付保護管束出所，於90年9 月19
    日保護管束期滿停止戒治未經撤銷而視為執行完畢，並經臺
    灣桃園地方法院檢察署檢察官以90年度戒偵字第930 號為不
    起訴處分確定；復於前開強制戒治執行完畢後5 年內，即91
    年間因連續施用第一級毒品案件，經本院以91年度毒聲字第
    3658號裁定令入戒治處所施以強制戒治，嗣經本院以92年度
    毒聲字第3265號裁定停止戒治併付保護管束，而於92年11月
    17日出所，惟因毒品危害防制條例修正，於93年1 月8 日報
    結，該連續施用第一級毒品犯行並經本院以92年度訴字第63
    2 號判決判處有期徒刑7 月確定，於93年8 月26日刑期期滿
    執行完畢（於本案構成累犯）。詎其仍不知悛悔，分別基於
    施用第一級毒品海洛因及第二級毒品甲基安非他命（起訴書
    均稱安非他命，應由本院予以更正）之犯意，於97年4 月13
    日下午某時，在桃園縣桃園市○○○街14巷28號5 樓內，以
    抽煙方式及玻璃球吸食器吸食方式，分別施用第一級毒品海
    洛因及第二級毒品甲基安非他命各1 次，嗣於同日下午4 時
    30分許，為警在上址查獲，並扣得第一級毒品海洛因10包含
    袋（5 包驗餘淨重0.76公克、另5 包塊狀驗餘淨重3.09公克
    ，合計驗餘淨重3.85公克）、第二級毒品甲基非他命9包（1
    包驗餘淨重0.06公克、8 包合計驗餘淨重6.6828公克，合計
    驗餘淨重6.7428公克），及其所有供施用毒品（非專用）之
    電子磅秤2 台、空包裝袋共31只、吸管勺子共6 支、小夾鍊
    袋共65個、空包裝袋共7 只、吸食器1 組、玻璃球共9 個。
二、證據名稱：
  (一)被告甲○○於本院審理時之自白。
  (二)桃園縣政府警察局八德分局被採尿人尿液暨毒品真實姓名與
    編號對照表、臺灣檢驗科技股份有限公司濫用藥物檢驗報告
    各1 份。
  (三)桃園縣政府警察局八德分局扣押筆錄暨扣案之第一級毒品海
    洛因10包（5 包驗餘淨重0.76公克、另5 包塊狀驗餘淨重3.
    09公克，合計驗餘淨重3.85公克）、第二級毒品甲基非他命
    9 包（1 包驗餘淨重0.06公克、8 包合計驗餘淨重6.6828公
    克，合計驗餘淨重6.7428公克），及其所有供施用毒品（非
    專用）之電子磅秤2 台、空包裝袋共31只、吸管勺子共6 支
    、小夾鍊袋共65個、空包裝袋共7 只、吸食器1 組、玻璃球
    共9 個、法務部調查局濫用藥物實驗室鑑定書、憲兵司令部
    刑事鑑識中心鑑定書。
  (四)臺灣高等法院被告前案紀錄表1 份。
三、附記事項：
    公訴意旨雖指稱被告為警查獲時所扣得之不名粉末物品12包
    （合計毛重15.7公克）均為第一級毒品海洛因，惟前開不明
    粉末物品經送請法務部調查局濫用藥物實驗室鑑定之結果，
    僅10包（5 包驗餘合計淨重0.76公克、5 包驗餘合計淨重3.
    09公克，合計驗餘淨重3.85公克）確含第一級毒品海洛因成
    分，1 包（驗餘淨重0.06公克）則係含第二級毒品甲基安非
    他命，另1 包（驗餘淨重8.88公克）則未發現法定毒品成份
    等情，有法務部調查局濫用藥物實驗室鑑定書1 紙在卷可憑
    ，是就前開未發現法定毒品成份之不名粉末1 包，不另為沒
    收銷燬之諭知，又因該不明粉末1 包，亦查無證據證明為本
    案施用毒品所用之物，亦不另為沒收之諭知，附此敘明。
四、應適用之法條：
    刑事訴訟法第299 條第1 項前段、第273 條之1 第1 項、第
    310 條之2 、第454 條第1 項，毒品危害防制條例第10條第
    1 項、第2 項、第18條第1 項前段，刑法第11條、第47條第
    1 項、第51條第5 款、第38條第1 項第2 款。
五、如不服本判決，得自收受送達之翌日起10日內向本院提出上
    訴狀（應附繕本），其未敘述上訴理由者，應於上訴期間屆
    滿後20日內補提理由書狀於本院，上訴於臺灣高等法院。
本案經檢察官王惟琪到庭執行職務。
中    華    民    國    97    年    10    月    31    日
                  刑事庭        法  官  鍾雅蘭
以上正本證明與原本無異。
                                書記官  楊郁馨
中    華    民    國    97    年    10    月    31    日
本案論罪科刑法條：
毒品危害防制條例第10條
施用第一級毒品者，處6 月以上5 年以下有期徒刑。
施用第二級毒品者，處3 年以下有期徒刑。


司法院資訊處製作；財團法人民間司法改革基金會備份。
